# 利息收入支出计入主营业务收入和成本吗

提问人：圣媛 时间：2020-03-17 08:05:24
非金融机构的集团公司向关联方或者其他非金融机构的公司资金往来收取支付的利息收入和支出，都计入主营业务收入和成本，请问有什么不合理？怎么提出审计调整

回答人：chenyiwei
建议列入财务费用——利息收入。在新金融工具准则下，利息收入不属于《企业会计准则第 14 号——收入》规范的范围。
《关于修订印发 2019 年度一般企业财务报表格式的通知》（财会[2019]6号）：3.“财务费用”项目下的“利息收入”项目，反映企业按照相关会计准则确认的应冲减财务费用的利息收入。该项目应根据“财务费用”科目的相关明细科目的发生额分析填列。该项目作为“财务费用”项目的其中项，以正数填列。